臺灣桃園地方法院刑事判決　　　　　　　　　　　　九十三年度訴緝字第一一０號
　　公　訴　人　臺灣桃園地方法院檢察署檢察官
　　被　　　告　庚○○　男　三.
　　指定辯護人　本院公設辯護人癸○○
右列被告因搶奪案件，經檢察官提起公訴（九十二年度偵字第一七九九七號），本院
判決如左：
    主  文
庚○○共同以搶奪他人之動產為常業，處有期徒刑參年肆月。
    事  實
一、庚○○於民國八十二年、八十三年間，因違反麻醉藥品管理條例、竊盜、贓物等
    案件，分別經本院判處有期徒刑五月、四月、三月確定，於八十四年二月二十五
    日執行完畢翌日出監；後又於九十一年間，因竊盜、收受贓物等案件，分別經本
    院判處有期徒刑六月、四月，如易科罰金，均以三百元折算一日確定後，於九十
    二年六月二十五日入監執行，甫於九十三年二月十六日縮刑期滿執行完畢翌日出
    監；另於九十一年間，因強盜、搶奪案件經台灣高等法院分別判處有期徒刑七年
    十月、二年，嗣經最高法院駁回上訴而確定，又在九十二年間，再度因強盜案件
    ，經本院判處有期徒刑五年二月，後迭經台灣高等法院、最高法院判決駁回上訴
    確定（現正執行中而不構成累犯）。庚○○竟不知悛悔，因缺乏收入供應日常生
    活及購買毒品所需，竟萌生意圖為自己不法之所有，而搶奪他人財物之常業犯意
    ，自九十二年六月五日起至同年月二十三日止，以騎乘向不知情友人借來之機車
    （車牌號碼不詳），或是竊取他人所有之機車，供行搶時使用，或獨自一人騎乘
    商借或竊取而來之機車、或基於共同搶奪之犯意，由張念鳳（六十八年一月二十
    三日生，
    車搭載庚○○，利用中午或下午生意冷門時段，前往桃園縣中壢市、八德市、桃
    園市區內，刻意挑選店內無客人之銀樓，由庚○○進入銀樓佯裝選購金項鍊，待
    銀樓接待人員取出店內金項鍊供伊挑選試戴後，庚○○旋趁銀樓接待人員不及防
    備之際，搶奪金項鍊，得手後迅即騎乘機車離去，或是搭乘在外接應之張念鳳所
    乘機車離去（搶奪之時間、地點、被害人、搶得之財物均詳如附表所示）。搶奪
    後一段時間內即將得手金項鍊持往他家銀樓變賣，所得款項供給花用及購買毒品
    之需，而賴搶奪維生。
二、嗣於九十二年六月十九日二十時許，庚○○基於意圖為自己不法所有之犯意，在
    桃園縣中壢市○○路○段四六三巷二號前，持其所有之鑰匙一支，竊取丁○○所
    有之車牌號碼ＡＢＷ─三０九號重型機車，預備供其後至銀樓搶奪所用；庚○○
    旋於同年月二十四日十六時三十分許，騎乘該機車至桃園縣桃園市○○路八十二
    號巧金銀樓，見該銀樓並無其他客人，即將機車停放於銀樓外，並未熄火，佯裝
    為顧客入內假意選購金項鍊，並配戴於脖子上，循前開相同模式趁該銀樓老闆娘
    不及防備之際，搶奪該價值約新台幣（下同）一萬五千元之金項鍊一條，得手後
    立即衝出店外，欲騎乘該未熄火之機車逃逸，適該銀樓老闆辰○○於騎樓外警覺
    有異，見狀即拉住已騎上機車之庚○○，欲將其自機車上拉下，詎庚○○為防護
    贓物、脫免逮捕，明知辰○○已拉住其身體，竟仍加油往前逃逸，而強行以機車
    拖拉辰○○數公尺，造成辰○○手、腳摩擦地面，嗣因機車倒地後，庚○○再度
    揮拳攻擊辰○○之臉部、身體，然因辰○○及時閃躲而未打中，雙方復行扭打，
    而以此方式當場施以強暴，後始經趕至現場警員當場逮捕（所涉準強盜犯行部分
    業已經本院判處有期徒刑五年二月，並經台灣高等法院、最高法院判決駁回上訴
    確定），因而查悉上情。
三、案經桃園縣政府警察局桃園分局報請臺灣桃園地方法院檢察署檢察官偵查起訴。
    理  由
一、右揭事實業據被告庚○○於警詢、偵訊及本院審理時均坦承不諱，核與證人即被
    害人戊○○、壬○○、寅○○、辛○○、巳○○、乙○○、甘蔡雪美、子○○、
    己○○、卯○○、丑○○、丙○○、丁○○等人分別於警詢及本院審理中指陳被
    害情節相符，復據證人即被告搶得金項鍊後持以典當之銀樓負責人黃素梅、辛○○、梁忠和、彭佳慧、楊松岩、陳毓旋、梁仁昌、丑○○、黃國楨、黃瑞菊、許
    勝煌、李惠玲、鍾武明、陳建成、賴進富、鍾永平、陳立仁、吳承勳等人供證屬
    實，並有上開證人黃素梅等人所提出之飾金塊條登記簿、被害人壬○○、丙○○
    、寅○○提供之監視錄影帶及翻拍照片二張、丁○○出具之贓物領據一紙、桃園
    縣政府警察局車輛尋獲電腦輸入單一紙附卷可稽（見九十二年偵字第一一四九五
    號卷第十四頁反面至第六十六頁），而被告庚○○對於上開被害人戊○○等人於
    警詢及本院審理時之指證，暨前揭翻拍照片、飾金塊條登記簿典當記錄、贓物領
    據、車輛尋獲證明單等文書，在本院審理中又明確表示無意見，該等證言、文書
    自可做為被告自白之佐證，足認被告前開所為任意性自白核與事實相符，自屬可
    信。至如附表編號三、四所示之犯行，證人即被害人寅○○、辛○○於警詢及本
    院審理時均堅指：當日行搶之歹徒有二人，被告庚○○入內假意購買金飾後趁機
    行搶，搶得後旋即搭乘在騎樓等候接應之人所騎乘之機車離去等語（見同上偵卷
    第十七頁反面至第十八頁，本院九十三年三月十九日審理筆錄），而被告庚○○
    亦於本院最後審理時供承：有關中壢市金足成銀樓、八德市源豐銀樓那兩件搶案
    是伊與女友張念鳳一同犯案，由張念鳳戴安全帽騎乘機車在外等候接應，伊入內
    行搶，九十一年八月間曾與張念鳳一同犯銀樓搶奪案後，隔了一段時間才又作案
    ，先前不願供出張念鳳是怕她因此再被判刑等語（見本院九十三年九月十七日審
    理筆錄），並就伊陳述有關張念鳳參與犯案經過情節部分，當庭具結擔保伊所言
    實屬，酌以被告與張念鳳原為男女朋友關係，先前復以與本案相同模式手法為搶
    奪罪，經台灣高等法院判決被告庚○○有期徒刑二年、張念鳳有期徒刑一年六月
    確定，此有台灣高等法院九十一年上訴字第三八０二號、九十二年上訴緝字第四
    號判決存卷可資參佐，顯見被告與張念鳳二人關係匪淺，若張念鳳確無此部分犯
    行，被告為其辯解猶嫌不及，更遑論構詞加以橫誣，再參以被告係經本院提示證
    人即被害人寅○○、辛○○之警詢、本院審理筆錄，並經本院一再質問始坦承與
    張念鳳共同犯之，並當庭具結擔保所述為屬實，此有結文一紙存卷可查，在在可
    認被告庚○○所為上開張念鳳涉案情節、經過之陳述應屬真實而得採信。至證人
    即被害人乙○○（洪海銀樓）指稱：被告搶得金項鍊後，因店內有兩道門不易追
    出，所以從店內鏡子反射看到被告跳上在巷口等候接應之機車逃逸，沒看清楚車
    號及接應之人等語（見本院九十三年三月十九日審理筆錄），然洪海銀樓位於桃
    園縣桃園市○○街，鄰近南華市場之鬧區中，熙來人往，佐以證人乙○○因突遭
    被告搶奪金飾，復因店內裝潢門扇之阻隔而未能追出去，心中難免又驚又急又氣
    ，在此驚恐情景下，證人乙○○能否僅透由鏡子反射清楚看清被告（歹徒）逃逸
    方向、有無共犯接應等情，實值商榷，而質之被告雖坦承確有進入洪海銀樓搶奪
    金飾，惟一再堅詞否認有何共犯，並辯稱：當時先將未熄火機車停在準備逃逸之
    方向，一搶到金飾就立刻跑出去跳上機車逃逸，因那件沒有人追出來且先前有去
    過洪海銀樓賣過金飾，所以記得很清楚，並無共犯等語（見本院九十三年九月十
    七日審理筆錄），是依現存證據，尚不足以此推認或證明除被告庚○○外，尚有
    張念鳳或其他不明人士與被告庚○○共犯搶奪洪海銀樓此部分犯行，附此敘明。
    綜上所述，本件事證明確，已足確認被告有獨自一人或與張念鳳共同搶奪之情，
    應予依法論科。
二、按刑法上所謂常業犯，係指反覆以同種類之行為目的之社會活動之職業性犯罪而
    言，亦即恃犯罪以維生，縱令同時兼操其他職業，仍無礙其為常業犯罪，非謂常
    業犯必須別無其他正當職業始克構成，最高法院八十二年年臺上字第二０七一號
    判例著有明文。查本件被告庚○○於本院審理中自稱：之前是從事婚喪喜慶會場
    搭帆布工作，但不穩定，有時做一天要休息三、四天，搶來之金飾均拿去賣掉，
    供日常生活及吸食毒品開銷用等語（見本院九十三年九月十七日審理筆錄），足
    證被告於搶奪之際，並無其他足以賴以維生之工作，完全恃搶奪此犯罪以維生，
    參以被告於九十一年間甫因多次搶奪、強盜犯行經警逮捕查獲，猶不知所悔改，
    此次短短於二十日內（即九十二年六月間）犯下如附表所示之十二件搶奪案，搶
    奪次數頻繁，且其犯案手法均屬雷同，堪認被告前開搶奪之犯行，係反覆以同種
    類搶奪行為為目的之社會活動之職業性犯罪，益見被告係恃搶奪所得之財物維生
    之常業犯意甚明。核被告庚○○所為如附表所示之搶奪被害人戊○○等人財物之
    犯行，係犯刑法第三百二十七條之常業搶奪罪；伊持其所有之鑰匙竊取丁○○所
    有之車牌號碼ＡＢＷ─三０九號重型機車以供搶奪時騎乘行為部分，則係犯刑法
    第三百二十條第一項之竊盜罪。被告庚○○與張念鳳間，就如附表編號三、四所
    示之搶奪犯行具有犯意聯絡及行為分擔，為共同正犯。又被告竊取被害人丁○○
    所有之機車目的，乃為供犯搶奪罪交通工具之用，據被告於偵訊中供承明確（見
    九十二年偵字第一七九九七號卷第二十二頁），是其所為上開竊盜及常業搶奪犯
    行間，即有方法結果之牽連關係，應從一重之刑法第三百二十七條之常業搶奪罪
    處斷。爰審酌被告庚○○年輕力壯，不思自力謀生，前並已有如事實欄所述之麻
    醉藥品管理條例、竊盜、收受贓物、搶奪及強盜等犯罪紀錄，此有台灣高等法院
    被告全國前案紀錄表一份附卷可稽，雖未構成累犯，然已可見其素行不良，猶不
    知所悔改，竟以搶奪為業，短短二十日內搶奪次數多達十二件，犯罪之動機在謀
    取不法財物，復以暴力搶奪之手段為之，對被害人造成之損害非輕，惟念及被告
    犯後對於所為犯罪已供承不諱，並供出共犯張念鳳，以利檢警偵查犯罪，態度尚
    佳等一切情狀，量處如主文所示之刑，以資懲儆。至被告庚○○所有供其犯竊盜
    機車所用之鑰匙一支，並未扣案且已經遺失不知所在，業據被告庚○○供承在卷
    ，依現存證據尚無足認定仍屬存在，且非違禁物，為免日後執行之困難，爰不予
    宣告沒收，附此指明。
三、至於共犯「張念鳳」所涉共同搶奪犯行之相關罪責，應由檢察官另行依法偵處，
    附此敘明。
據上論斷，應依刑事訴訟法第二百九十九條第一項前段，刑法第二十八條、第三百二
十條第一項、第三百二十七條、第五十五條，罰金罰鍰提高標準條例第一條前段，判
決如主文。
本案經檢察官張尹敏到庭執行職務。
中　　　華　　　民　　　國　　九十三　　年　　　九　　　月　　二十九　　日
                              臺灣桃園地方法院刑事第六庭
                                      審判長法　官　林孟宜
                                            法  官　錢建榮
                                            法  官  何俏美
右正本證明與原本無異。
如不服本判決，應於判決送達後十日內向本院提出上訴狀( 應附繕本 )，上訴於
臺灣高等法院。
                                           書記官  王泰元
中　　　華　　　民　　　國　　九十三　　年　　　九　　　月　　二十九　　日
附錄：本案論罪科刑法條全文
刑法第三百二十條
意圖為自己或第三人不法之所有，而竊取他人之動產者，為竊盜罪，處五年以下有期
徒刑、拘役或五百元以下罰金。
意圖為自己或第三人不法利益，而竊佔他人之不動產者，依前項之規定處斷。
前二項之未遂犯罰之。
刑法第三百二十五條
意圖為自己或第三人不法之所有，而搶奪他人之動產者，處六月以上五年以下有期徒
刑。
因而致人於死者，處無期徒刑或七年以上有期徒刑，致重傷者，處三年以上十年以下
有期徒刑。
第一項之未遂犯罰之。
刑法第三百二十七條
以犯第三百二十五條第一項之罪為常業者，處三年以上十年以下有期徒刑。
附表
┌──┬─────┬───────┬─────────┬───┬────┐
│編號│犯罪時間  │ 犯 罪 地 點　│ 犯  罪  態  樣　 │被害人│搶得財物│
│    │（民國）  │              │ （犯罪方法）     │      │        │
├──┼─────┼───────┼─────────┼───┼────┤
│一　│九十二年六│桃園縣中壢市中│由庚○○趁中午或下│戊○○│金項鍊一│
│　  │月五日十二│山東路四段五十│午店內生意冷門時段│      │條（約七│
│　　│時五十五分│七號（金發興銀│，獨自一人騎乘不詳│      │錢重，價│
│    │許　　　　│樓）　　　　  │車號之機車前往金發│      │值約新台│
│　　│　　　　　│　　　　　　　│興銀樓，將未熄火之│      │幣一萬一│
│　　│          │              │機車停放在隔壁店門│      │千元）  │
│    │          │              │前，獨自入內佯稱欲│      │        │
│    │          │              │購買金飾，趁戊○○│      │        │
│    │          │              │不及防備之際，搶走│      │        │
│    │          │              │置於桌上之金項鍊一│      │        │
│    │          │              │條，旋即騎乘前開未│      │        │
│    │          │              │熄火之機車逃逸。後│      │        │
│    │          │              │再持該金項鍊至他家│      │        │
│    │          │              │銀樓變賣，得款供己│      │        │
│    │          │              │花用或購買毒品而花│      │        │
│    │          │              │費淨盡            │      │        │
├──┼─────┼───────┼─────────┼───┼────┤
│二　│九十二年六│桃園縣中壢市中│庚○○以相同手法先│壬○○│金項鍊三│
│　  │月六日十三│華路一段一七四│將未熄火之機車停放│      │條（共重│
│　　│時五十四分│號（金新興銀樓│在附近，再進入金新│      │三兩半，│
│    │許　　　　│）　　　　　　│興銀樓佯稱欲購買金│      │價值約新│
│　　│　　　　　│　　　　　　　│飾，待店員將金飾取│　　　│台幣五萬│
│　　│          │              │出供伊挑選時，伊旋│      │多元）  │
│    │          │              │趁店員（郭先順）不│      │　      │
│    │          │              │及防備之際，搶走置│      │        │
│    │          │              │於桌上供伊挑選之三│      │        │
│    │          │              │條金項鍊後騎乘機車│      │        │
│    │          │              │逃逸。後再持該金項│      │        │
│    │          │              │鍊至他家銀樓變賣，│      │        │
│    │          │              │得款供己日常花用或│      │        │
│    │          │              │購買毒品而花費淨盡│      │        │
├──┼─────┼───────┼─────────┼───┼────┤
│三　│九十二年六│桃園縣中壢市中│由張念鳳騎乘機車搭│寅○○│金項鍊二│
│　  │月十四日二│正路二五０號（│載庚○○前往金足成│      │條（共重│
│　　│十時三分許│金足成銀樓）　│銀樓，張念鳳在外接│      │二兩二錢│
│    │　　　　　│　　　　　　　│應等候，由庚○○獨│      │七分，價│
│　　│　　　　　│　　　　　　　│自進入店內佯稱欲購│　　　│值約新台│
│　　│　　　　　│　　　　　　　│買金飾，趁店員不及│　　　│幣三萬五│
│　　│          │              │防備之際，搶走店員│      │千元）  │
│    │          │              │拿於手中供伊選購之│      │　      │
│    │          │              │兩條金項鍊，再由張│      │　　　　│
│    │          │              │念鳳騎乘機車接應搭│      │        │
│    │          │              │載逃逸。後再持至他│      │        │
│    │          │              │家銀樓變賣，得款二│      │        │
│    │          │              │人朋分花用淨盡    │      │        │
├──┼─────┼───────┼─────────┼───┼────┤
│四　│九十二年六│桃園縣八德市高│由張念鳳騎乘機車搭│辛○○│金項鍊一│
│　  │月十七日十│城路六十一號（│載庚○○前往源豐銀│      │條半（共│
│　　│六時許    │源豐銀樓）　　│樓，張念鳳在外接應│      │重一兩三│
│    │　　　　  │　　　　　　　│等候，由庚○○獨自│      │錢六分，│
│　　│　　　　　│　　　　　　　│進入店內佯稱欲購買│　　　│價值約新│
│　　│          │              │金飾，待辛○○將金│      │台幣二萬│
│    │          │              │項鍊一條交予伊試戴│      │二千元）│
│    │          │              │，再假借還金項鍊，│      │        │
│    │          │              │趁辛○○不及防備之│      │        │
│    │          │              │際，順勢將辛○○手│      │        │
│    │          │              │上之另一條金項鍊一│      │        │
│    │          │              │併搶走，再由張念鳳│      │        │
│    │          │              │騎乘機車接應離去。│      │        │
│    │          │              │後再持至他家銀樓變│      │        │
│    │          │              │賣，得款二人朋分花│      │        │
│    │          │              │用淨盡            │      │        │
├──┼─────┼───────┼─────────┼───┼────┤
│五　│九十二年六│桃園縣桃園市三│庚○○循上開編號一│巳○○│金項鍊三│
│　  │月十七日十│民路三段五六五│所示相同之模式，獨│      │條（共重│
│　　│六時三十分│號（富盈珠寶銀│自一人騎乘機車前往│      │四兩多，│
│    │許　　　  │樓）          │富盈珠寶銀樓，將未│      │價值約新│
│　　│　　　　　│　　　　　　　│熄火之機車停放於旁│　　　│台幣六萬│
│　　│　　　　　│　　　　　　　│後，進入銀樓佯稱欲│　　　│餘元）  │
│　　│          │　　　　　　　│購買金飾，待巳○○│      │　　　　│
│    │          │              │取出三條金項鍊供伊│      │        │
│    │          │              │試戴挑選時，趁蘇美│      │        │
│    │          │              │玲不及防備之際，將│      │        │
│    │          │              │置於櫃臺上之三條金│      │        │
│    │          │              │項鍊搶走，騎乘機車│      │        │
│    │          │              │逃逸。後再持至他家│      │        │
│    │          │              │銀樓變賣，得款供己│      │        │
│    │          │              │花用或購買毒品花費│      │        │
│    │          │              │淨盡              │      │        │
├──┼─────┼───────┼─────────┼───┼────┤
│六　│九十二年六│桃園縣桃園市南│庚○○依循上開編號│乙○○│金項鍊一│
│　  │月十八日十│華街一一六號（│一所示相同模式，獨│      │條（約一│
│　　│六時三十分│洪海銀樓）    │自一人騎乘機車前往│      │兩五分四│
│    │許　　　　│　　　　      │洪海銀樓，將未熄火│      │重，價值│
│　　│          │　　　　　　　│機車停放於旁後，進│      │約新台幣│
│    │          │              │入洪海銀樓佯裝購買│      │一萬六千│
│    │          │              │金飾，待乙○○取出│      │元）    │
│    │          │              │二條金項鍊供伊挑選│      │        │
│    │          │              │、試戴，即趁乙○○│      │        │
│    │          │              │不及防備之際，搶走│      │        │
│    │          │              │其中一條金項鍊後騎│      │        │
│    │          │              │乘前開機車逃逸。後│      │        │
│    │          │              │持至他家銀樓變賣，│      │        │
│    │          │              │得款供己花用及購買│      │        │
│    │          │              │毒品花費淨盡      │      │        │
├──┼─────┼───────┼─────────┼───┼────┤
│七　│九十二年六│桃園縣桃園市中│庚○○循上開編號一│甘蔡美│金項鍊一│
│　  │月十八日十│正路二０三號（│所示相同模式，利用│雪    │條（約一│
│　　│七時許    │鴻發銀樓）　　│冷門時段，獨自一人│      │兩半重，│
│　  │　　　　  │　　　　　　　│騎乘機車，見鴻發銀│　　　│價值約新│
│　　│　　　　　│　　　　　　　│樓內無其他客人，即│      │台幣二萬│
│　　│          │              │進入佯稱欲購買金飾│      │四千元）│
│    │          │              │，待甲○○○取出金│      │        │
│    │          │              │項鍊一條供伊挑選，│      │        │
│    │          │              │伊即趁甲○○○不及│      │        │
│    │          │              │防備之際，自甘蔡美│      │        │
│    │          │              │雪手中搶走該條金項│      │        │
│    │          │              │鍊後騎乘機車逃逸。│      │        │
│    │          │              │後持至他家銀樓變賣│      │        │
│    │          │              │，得款供己花用及購│      │        │
│    │          │              │買毒品花費淨盡    │      │        │
├──┼─────┼───────┼─────────┼───┼────┤
│八  │九十二年六│桃園縣桃園市中│庚○○依循編號一所│子○○│金項鍊一│
│    │月十九日十│山路六十五號（│示相同模式，獨自一│      │條（約一│
│    │八時三十分│金瑞珍銀樓）  │人騎乘機車前往金瑞│      │兩八分重│
│    │許        │              │珍銀樓，將未熄火機│      │，價值約│
│    │          │              │車停放在旁，進入銀│      │新台幣一│
│    │          │              │樓佯稱欲購買金飾，│      │萬八千元│
│    │          │              │待子○○將一條金項│      │）      │
│    │          │              │鍊取出供伊挑選，伊│      │        │
│    │          │              │又佯稱欲選購另一條│      │        │
│    │          │              │，趁子○○暫將該條│      │        │
│    │          │              │金項鍊置於櫥窗而轉│      │        │
│    │          │              │身欲取出另一條金項│      │        │
│    │          │              │鍊，不及防備庚○○│      │        │
│    │          │              │之際，庚○○旋搶走│      │        │
│    │          │              │該條金項鍊，並騎乘│      │        │
│    │          │              │前開未熄火之機車逃│      │        │
│    │          │              │逸。後持至他家銀樓│      │        │
│    │          │              │變賣，得款供己花用│      │        │
│    │          │              │及購買毒品花費淨盡│      │        │
├──┼─────┼───────┼─────────┼───┼────┤
│九  │九十二年六│桃園縣中壢市中│庚○○與編號一所示│己○○│金項鍊一│
│    │月二十一日│山路三三五號（│相同模式，獨自一人│      │條（約一│
│    │十六時四十│慶福銀樓）    │騎乘機車前往慶福銀│      │兩一錢重│
│    │五分許    │              │樓，將未熄火之機車│      │，價值約│
│    │          │              │停放在旁以方便逃逸│      │新台幣一│
│    │          │              │後，進入銀樓佯稱欲│      │萬七千元│
│    │          │              │購買金飾，待己○○│      │）      │
│    │          │              │取出一條金項鍊置於│      │        │
│    │          │              │櫃臺供伊挑選，趁林│      │        │
│    │          │              │新忠不及防備之際，│      │        │
│    │          │              │搶走該條金項鍊，騎│      │        │
│    │          │              │乘機車逃逸。後持至│      │        │
│    │          │              │他家銀樓變賣，得款│      │        │
│    │          │              │供己花用及購買毒品│      │        │
│    │          │              │花費淨盡          │      │        │
├──┼─────┼───────┼─────────┼───┼────┤
│十  │九十二年六│桃園縣中壢市民│庚○○依循上開編號│卯○○│金項鍊一│
│    │月二十一日│權路五十四號（│一所示相同模式，獨│      │條（約一│
│    │十七時許  │彩堡銀樓）    │自一人騎乘機車前往│      │兩四分重│
│    │          │              │彩堡銀樓，將未熄火│      │，價值約│
│    │          │              │之機車停放在旁以利│      │新台幣一│
│    │          │              │逃脫後，進入銀樓佯│      │萬六千元│
│    │          │              │稱欲購買金飾，待鄭│      │）      │
│    │          │              │博文取出一條金項鍊│      │        │
│    │          │              │置於櫃臺供伊挑選，│      │        │
│    │          │              │庚○○即趁卯○○不│      │        │
│    │          │              │及防備之際，搶走該│      │        │
│    │          │              │條金項鍊一條，騎乘│      │        │
│    │          │              │機車逃逸。後持至他│      │        │
│    │          │              │家銀樓變賣，得款供│      │        │
│    │          │              │己花用及購買毒品花│      │        │
│    │          │              │費淨盡            │      │        │
├──┼─────┼───────┼─────────┼───┼────┤
│十一│九十二年六│桃園市中壢市（│庚○○以同編號一之│丑○○│金項鍊一│
│    │月二十三日│內壢）忠孝東路│行為模式，獨自一人│      │條（約一│
│    │十五時四十│六十四、六十六│騎乘機車前往宏福珠│      │兩半重，│
│    │分        │號（宏福珠寶銀│寶銀樓，將機車停放│      │價值約新│
│    │          │樓）          │在旁以利脫逃後，進│      │台幣二萬│
│    │          │              │入銀樓佯稱欲購買金│      │元）    │
│    │          │              │飾，待丑○○取出一│      │        │
│    │          │              │條金項鍊供伊挑選，│      │        │
│    │          │              │庚○○即假借試戴名│      │        │
│    │          │              │義，趁丑○○不及防│      │        │
│    │          │              │備之際，搶走該條金│      │        │
│    │          │              │項鍊後，騎乘機車逃│      │        │
│    │          │              │逸。後持至他家銀樓│      │        │
│    │          │              │變賣，得款供己花用│      │        │
│    │          │              │及購買毒品花費淨盡│      │        │
├──┼─────┼───────┼─────────┼───┼────┤
│十二│九十二年六│桃園縣中壢市民│庚○○依循編號一所│丙○○│金項鍊一│
│    │月二十日十│權路二十四號（│示之模式，獨自一人│      │條（約一│
│    │七時三十二│金廣興銀樓）  │騎乘機車前往金廣興│      │兩六分半│
│    │分許      │              │銀樓，將未熄火之機│      │重，價值│
│    │          │              │車戰停放在旁後，進│      │約新台幣│
│    │          │              │入銀樓佯稱欲購買金│      │一萬七千│
│    │          │              │飾，待丙○○取出一│      │元）    │
│    │          │              │條金項鍊供伊挑選，│      │        │
│    │          │              │伊假意欲挑選更重的│      │        │
│    │          │              │金項鍊，待丙○○又│      │        │
│    │          │              │取出另一條更重之金│      │        │
│    │          │              │項鍊，庚○○即假借│      │        │
│    │          │              │試戴名義，趁丙○○│      │        │
│    │          │              │不及防備之際搶走該│      │        │
│    │          │              │條金項鍊後，騎乘機│      │        │
│    │          │              │車逃逸。後持至他家│      │        │
│    │          │              │銀樓變賣，得款供己│      │        │
│    │          │              │花用及購買毒品花費│      │        │
│    │          │              │淨盡              │      │        │
└──┴─────┴───────┴─────────┴───┴────┘
